臺灣新竹地方法院刑事宣示判決筆錄　　　 96年度訴字第379號
聲　請　人　臺灣新竹地方法院檢察署檢察官
被　　　告　乙○○
指定辯護人　本院公設辯護人甲○○
上列被告因妨害電腦使用案件，檢察官提起公訴（九十五年度偵
字第六三七二號）後，聲請改依協商程序而為判決，本院於中華
民國九十六年八月十日下午四時，在本院刑事第九法庭宣示判決
，出席職員如下：
法官起立朗讀判決主文、犯罪事實要旨、處罰條文、附記事項，
及告以上訴限制、期間並提出上訴狀之法院，且諭知記載其內容
一、主  文：
    乙○○共同無故刪除及變更他人電腦之電磁紀錄，致生損害
    於他人，處有期徒刑壹年貳月，減為有期徒刑柒月。緩刑伍
    年，緩刑期內付保護管束。相機貳臺，均沒收之。
二、犯罪事實要旨：
（一）緣李建輝（所涉犯共同妨害電腦使用等犯行，業經臺灣高
      等法院以九十五年度上訴字第二四八二號判決判處有期徒
      刑一年六月確定）與丙○○同為遊戲橘子數位科技股份有
      限公司天堂網路遊戲夜精靈伺服器之玩家。民國九十二年
      十月七日十三時許，李建輝操控遊戲角色代號為「狂暴輝
      仔」，丙○○操控遊戲角色代號為「普亡魂度眾生」在電
      腦虛擬天堂遊戲中相遇，李建輝遂要求與丙○○對打，並
      約定輸方須將自己在上開伺服器中之帳號取消，而讓所操
      控的角色消失，雙方並同意由李建輝操控遊戲角色「狂暴
      輝仔」之王主即代號「漫漫之王」者在場見證。迨二人分
      別操控之上開遊戲角色，於同日十五時許開始在線上決鬥
      ，約十分鐘後，李建輝操控之「狂暴輝仔」即戰敗並逕自
      離線，丙○○認為李建輝未依約將該帳號取消，遂以自己
      持有之0000000000號行動電話，連續撥打李建
      輝所有之0000000000號行動電話，質問李建輝
      為何未依約定取消帳號，並以如李建輝有種到臺中等語挑
      釁。李建輝因此心有不甘，且不耐丙○○連續以電話質問
      ，即在天堂遊戲網路上詢問其他玩家丙○○之行蹤，因此
      得知丙○○常在臺中縣大里市○○路五六三號「豐原駭客
      」網咖店上網，李建輝旋號召其他線上遊戲盟友乙○○、
      許喨期（所涉犯共同妨害電腦使用等犯行，業經臺灣高等
      法院以上開案號判決判處有期徒刑一年確定）等人約定一
      同前往尋找丙○○，並共同基於無故刪除及變更他人電腦
      電磁紀錄之犯意聯絡及行為分擔，欲藉由逼問丙○○天堂
      遊戲帳號密碼，再進入電腦操控丙○○支配之虛擬角色「
      普亡魂度眾生」令其降等級之方式以為報復。待眾人商定
      後，即由李建輝駕駛汽車，搭載乙○○及其他三名真實姓
      名年籍不詳之成年人自新竹出發，許喨期則另駕駛一部汽
      車搭載吳忠翰（所涉犯共同妨害自由犯行，業經本院以九
      十四年度訴字第一四三號判決判處有期徒刑五月、緩刑二
      年確定），自臺北縣土城市出發；嗣於同日約十九時許，
      許喨期、吳忠翰經由在臺中等候之天堂遊戲玩家楊政隆（
      所涉犯共同傷害犯行，業經本院以上開案號判決判處有期
      徒刑三月、緩刑二年確定）帶路，而到達上開網咖店，並
      與先行抵達之李建輝等人會合。眾人會合後，在李建輝帶
      領下至上開網咖店二樓，李建輝為確定在場何人係操控「
      普亡魂度眾生」者，即以其所有之上開行動電話撥打電話
      確認丙○○所在位置，經確認後，數人即走至正在上網中
      之丙○○座位後方，丙○○見狀即往一樓方向跑去，李建
      輝等人追及至該網咖店一樓大門口後，李建輝與許喨期、
      乙○○、吳忠翰、楊政隆及其他真實姓名年籍不詳之成年
      人數人，共同基於傷害之犯意，隨手持起附近機車上之大
      鎖、安全帽等物，共同毆打丙○○，雖經丙○○之友人林
      源龍上前制止，仍因李建輝等人數眾多而未果，致丙○○
      受有頭部外傷合併腦震盪、腹部鈍傷、胸部挫傷等傷害。
（二）嗣楊政隆欲前往上班，而自上開網咖店離去，李建輝、許
      喨期、乙○○、吳忠翰及其他真實姓名年籍不詳之成年人
      等數人，復共同基於妨害行動自由之犯意聯絡及行為分擔
      ，將丙○○強押進入李建輝駕駛之上開車輛後座中間，由
      真實姓名年籍不詳之成年人駕駛，李建輝與另一名真實姓
      名年籍不詳之成年人則分別坐在丙○○兩側，使丙○○無
      法任意離去，許喨期則仍駕駛上開車輛搭載吳忠翰、乙○
      ○等人隨行在後，而共同以上述方式非法剝奪丙○○之行
      動自由，並將丙○○載往新竹。途中，李建輝與同車內其
      他真實姓名年籍不詳之成年人數人，則不斷喝令丙○○說
      出天堂遊戲之帳號密碼，丙○○原本不從，詎李建輝即徒
      手以拳頭毆打其上半身，致其心生畏懼而將帳號密碼告訴
      李建輝；李建輝得知帳號密碼後，旋於車內先以電話命不
      知情之友人鄭錦堂上網確認密碼是否正確，復以電話另行
      指示他車內之乙○○購買相機，經乙○○轉告駕駛該車之
      許喨期，許喨期便於某不詳處所之便利商店內購得立可拍
      相機一臺。
（三）迨上開二車抵達新竹市殯儀館服務中心之停車場時，李建
      輝接獲鄭錦堂回報前揭丙○○供稱之密碼係屬錯誤，而無
      法順利上網登錄遊戲，李建輝乃再次喝令丙○○說出正確
      之帳號密碼，令丙○○心生畏懼再以電話詢問家人，始知
      其女友於得知伊遭人強押上車載走之後，已上網將其原有
      之密碼變更，嗣丙○○得知新密碼後即告訴李建輝，再由
      李建輝告知乙○○，乙○○遂與不知上情而在新竹與其會
      合之謝丁玄前往某不詳網咖店，承前共同妨害他人電腦使
      用之犯意，無故輸入自丙○○處得知之天堂遊戲帳號密碼
      後，進入該遊戲中，並輸入指令操控丙○○支配之虛擬角
      色「普亡魂度眾生」，且自九十二年十月七日二十三時五
      十分五十一秒許起至翌日（即八日）凌晨零時三十一分五
      十九秒止，接續將丙○○前揭帳號內之＋９大馬士革刀一
      個、祝福的＋０對武器施法的捲軸一個、傲慢之塔移動捲
      軸七個、祝福的＋０對盔甲施法的捲軸一個、祝福的＋８
      抗魔法斗蓬一個等寶物，以「領出」、「消失」、「丟下
      」等方式，令該等寶物在網路天堂遊戲中因領出使用耗盡
      或消失不見，並使上開虛擬角色「普亡魂度眾生」在遊戲
      中任由警衛或其他怪獸砍殺，令該遊戲角色之人物等級由
      六十六級被降至五十八級，藉此刪除及變更丙○○上開帳
      號內之寶物及遊戲角色「普亡魂度眾生」之電磁紀錄，致
      生損害於丙○○。嗣因丙○○之帳號另有他人登錄上線使
      用，致乙○○被迫下線始為罷手。詎李建輝於丙○○告知
      新密碼後，非但未將丙○○釋放，竟與在場之許喨期及其
      他真實姓名年籍不詳之成年人數人，共同基於使人行無義
      務之事之犯意聯絡及行為分擔，先由李建輝下手強行褪去
      丙○○身上之衣物令其全身赤裸後，再由李建輝持其原已
      準備之相機一臺、許喨期持上開於便利商店購買之立可拍
      相機一臺，共同拍攝丙○○之裸照數張後，始將丙○○載
      至新竹火車站附近釋放。嗣經丙○○報警處理，為警循線
      查獲而知悉上情。
三、處罰條文：
    刑法第三百五十九條，中華民國九十六年罪犯減刑條例第二
    條第一項第三款、第七條第一項。
四、附記事項：
（一）查被告乙○○所犯上開妨害電腦使用罪，犯罪時間係在九
      十六年四月二十四日以前，核與中華民國九十六年罪犯減
      刑條例第二條第一項第三款規定相符，應予減刑，爰依法
      減輕其刑如主文所示。
（二）又本案當事人之協商合意內容，除被告願受前開主文所示
      之科刑、從刑及緩刑之宣告外，並已向聲請人所指定之公
      益團體即財團法人天主教會新竹教區捐款新臺幣五萬元一
      節，有被告所提出郵政劃撥儲金存款收據一紙在卷可查。
（三）此外，被告前未曾受有期徒刑以上刑之宣告，此有臺灣高
      等法院被告前案紀錄表及臺灣新竹地方法院檢察署刑案資
      料查註紀錄表各一份在卷可稽，符合緩刑要件，以上均附
      此敘明。
五、協商判決除有刑事訴訟法第四百五十五條之四第一項第一款
    於本訊問程序終結前，被告撤銷協商合意或檢察官撤回協商
    聲請者；第二款被告協商之意思非出於自由意志者；第四款
    被告所犯之罪非第四百五十五條之二第一項所定得以協商判
    決者；第六款被告有其他較重之裁判上一罪之犯罪事實者；
    第七款法院認應諭知免刑或免訴、不受理者情形之一，及違
    反同條第二項「法院應於協商合意範圍內為判決；法院為協
    商判決所科之刑，以宣告緩刑或二年以下有期徒刑、拘役或
    罰金為限」之規定者外，檢察官與被告均不得上訴。
六、如有前項得上訴之情形，得自收受宣示判決筆錄送達之日起
    十日內，向本院提出上訴書狀，上訴於第二審法院。
中　　華　　民　　國　　96　　年　　8　 　月　　10　　日
                    刑事第五庭
                                   書  記  官  蕭 惠 婷
                                   審判長法官  楊 麗 文
以上筆錄正本係照原本作成。
中　　華　　民　　國　　96　　年　　8　　 月　　10　　日
                                   書  記  官  蕭 惠 婷
附錄本案論罪科刑法條全文：
刑法第三百五十九條
無故取得、刪除或變更他人電腦或其相關設備之電磁紀錄，致生
損害於公眾或他人者，處五年以下有期徒刑、拘役或科或併科二
十萬元以下罰金。
